臺灣嘉義地方法院刑事判決　　　　　　　96年度訴字第1018號
公　訴　人　臺灣嘉義地方法院檢察署檢察官
被　　　告　甲○○
上列被告因違反毒品危害防制條例案件，經檢察官提起公訴（96
年度毒偵字第1260號、96年度毒偵字第1360號）及追加起訴（96
年度毒偵字第1239號），被告於準備程序中就被訴事實為有罪之
陳述，經本院合議庭裁定由受命法官改依簡式審判程序審理，判
決如下：
    主  文
甲○○施用第一級毒品，累犯，處有期徒刑捌月。又施用第一級
毒品，累犯，處有期徒刑捌月。又施用第一級毒品，累犯，處有
期徒刑捌月。應執行有期徒刑壹年肆月。
    事實及理由
一、本件犯罪事實：
(一)甲○○前因施用毒品案件，經本院以92年度毒聲字602 號裁
    定送觀察、勒戒後，於民國92年8 月25日因無繼續施用毒品
    傾向而釋放，並經臺灣嘉義地方法院檢察署檢察官以92年度
    毒偵緝字第97、98、99號為不起訴處分確定。嗣因竊盜案件
    ，經本院以92年度簡字第401 號判處有期徒刑4 月，緩刑2
    年確定；再因施用第一級毒品案件，經本院先後以93年度訴
    字第253 號、93年度訴字第501 號各處有期徒刑8 月，定應
    執行刑為有期徒刑1 年3 月確定；上開竊盜案之緩刑經撤銷
    後，與前揭施用第一級毒品案件接續執行，於94年12月23日
    縮短刑期假釋出監，並付保護管束，95年3 月28日保護管束
    期滿，未經撤銷假釋，視為執行完畢。其後又因施用第一級
    毒品、第二級毒品案件，經本院以95年度訴字第250 號分別
    判處有期徒刑9 月、4 月，應執行有期徒刑1 年確定，於96
    年6 月15日因縮短刑期假釋出監，並付保護管束（保護管束
    期滿日為96年8 月10日）。詎其猶不知悛悔，竟於上開觀察
    、勒戒執行完畢後5 年內，在保護管束時間內，先後為下列
    犯行：(一)基於施用第一級毒品之犯意，於96年6 月28日13時
    40分前之中午某時（起訴書誤載為下午2 、3 時），在其位
    於嘉義市○區○○里○○街126 號2 樓之住處，以將海洛因
    摻入香菸內吸食之方式，施用海洛因1 次；(二)另基於施用第
    一級毒品之犯意，於96年7 月16日至17日間之某時，在其上
    揭住處，以相同方式施用海洛因1 次；(三)又另行基於施用第
    一級毒品之犯意，於96年8 月10日採尿時回溯4 天內之某時
    （應扣除其至臺灣嘉義地方法院檢察署觀護人處報到後之不
    可能施用毒品時間），在不詳地點，以相同方式施用海洛因
    1 次。嗣經警於96年6 月28日14時50分許、96年7 月18日17
    時4 分許，以及臺灣嘉義地方法院檢察署觀護人於96年8 月
    10日，分別採取其尿液送驗，結果均呈鴉片代謝物嗎啡陽性
    反應，始悉上情。
(二)案經嘉義市警察局第一分局報告以及臺灣嘉義地方法院檢察
    署觀護人簽請臺灣嘉義地方法院檢察署檢察官偵查後起訴。
二、本件被告所涉犯者為毒品危害防制條例第10條第1 項，非死
    刑、無期徒刑、最輕本刑為3 年以上有期徒刑之罪或高等法
    院管轄第一審案件。本院行準備程序時，被告就被訴事實為
    有罪之陳述，經告知簡式審判程序之旨，並聽取檢察官及被
    告之意見後，本院爰依刑事訴訟法第273 條之1 第1 項裁定
    由受命法官獨任進行簡式審判程序。故本件簡式審判程序之
    證據調查，依刑事訴訟法第273 條之2 之規定，不受同法第
    159 條第1 項、第161 條之2 、第161 條之3 、第163 條之
    1 及第164 條至第170 條規定之限制，合先敘明。
三、認定犯罪事實所憑證據：
(一)被告於偵查及本院審理中之自白（見96年度毒偵字第1360號
    卷第18頁、96年度毒偵字第1239號卷第7 頁，以及本院卷第
    20至21頁、第27頁）。
(二)犯罪事實(一)部分：嘉義市警察局第一分局委託檢驗尿液代號
    與真實姓名對照認證單（代號為：1D960609）、正修科技大
    學超微量研究科技中心96年7 月17日檢驗報告各1 紙（見嘉
    市警一偵字第0960030229號卷第5 至6 頁）。
(三)犯罪事實(二)部分：嘉義市警察局第一分局查獲毒品案件採集
    尿液送驗姓名對照表（代號為：MＺ00000000000）、 正修科
    技大學超微量研究科技中心96年8 月7 日檢驗報告各1 紙（
    見嘉市警一偵字第0960002495號卷第4 至5 頁）。
(四)犯罪事實(三)部分：臺灣嘉義地方法院檢察署受保護管束人（
    被告）尿液檢體監管記錄表（尿液檢體編號為：000000000
    ）、台灣檢驗科技股份有限公司96年8 月24日濫用藥物尿液
    檢驗報告、行政院衛生署管制藥品管理局96年11月1 日鑑定
    書各1 紙（96年度毒偵字第1360號卷第2 至3 頁、第22頁）
    。
四、論罪科刑：
(一)按被告前因施用毒品案件，經裁定送觀察、勒戒，於92年8
    月25日因無繼續施用毒品傾向釋放，有其臺灣高等法院被告
    前案紀錄表在卷可參，是其係於觀察、勒戒執行完畢後5 年
    內，再犯本件3 次施用第一級毒品罪，其犯行堪以認定。查
    海洛因為毒品危害防制條例所定之第一級毒品，是核被告於
    犯罪事實欄所載上開3 次時、地所為，均係犯毒品危害防制
    條例第10條第1 項之施用第一級毒品罪；其施用前持有海洛
    因之低度行為，均為施用之高度行為所吸收，均不另論罪。
    復按，依刑法第56條修正理由之說明，謂「對繼續犯同一罪
    名之罪者，均適用連續犯之規定論處，不無鼓勵犯罪之嫌，
    亦使國家刑罰權之行使發生不合理之現象。」、「基於連續
    犯原為數罪之本質及刑罰公平原則之考量，爰刪除有關連續
    犯之規定」等語，即係將本應各自獨立評價之數罪，回歸本
    來就應賦予複數法律效果之原貌；因此，就刑法修正施行後
    多次施用毒品之犯行，採一罪一罰，始符合立法本旨（最高
    法院96年度第9 次刑事庭會議決議參照）；查本件被告先後
    3 次施用第一級毒品犯行，時間分別間隔2 週以上，且均係
    於為警查獲而阻斷其犯意後，另行起意施用毒品，堪認其犯
    意各別，應予分論併罰。又被告前因竊盜及施用毒品案件，
    經本院判處有期徒刑確定，接續執行後，於94年12月23日縮
    短刑期假釋出監，並付保護管束，95年3 月28日保護管束期
    滿，未經撤銷假釋，視為執行完畢，業如前述，並有其臺灣
    高等法院被告前案紀錄表1 份附卷可稽，其於受徒刑之執行
    完畢後5 年內，故意再犯本件有期徒刑以上之3 罪，均為累
    犯，各應依刑法第47條第1 項之規定，加重其刑。
(二)爰依被告之供述（及本院卷第29頁）及卷附其前案紀錄表、
    身心障礙手冊、診斷證明書及戶口名簿等，審酌：被告高職
    畢業之智識程度；罹有急性胰臟炎、慢性肝炎等疾病，因中
    度肢障而領有身心障礙手冊，目前無業、與小孩同住之生活
    狀況；前曾因施用毒品經送觀察、勒戒，猶多次遭查獲施用
    毒品，且甫於96年6 月15日因毒品案假釋付保護管束，卻不
    思悔改，而於保護管束期間再犯本件3 次施用第一級毒品罪
    ，其雖自96年6 月29日至同年9 月11日赴醫院接受美沙酮門
    診追蹤檢查及治療（見96年度毒偵字第1360號卷第8 頁之嘉
    義榮民醫院診斷證明書），惟於接受治療期間，仍兩度遭查
    獲施用毒品（即上揭犯罪事實(二)、(三)），顯然缺乏禁絕毒害
    決心；然施用毒品係屬戕害自身健康之行為，且其於本院審
    理中坦承全部犯行，犯後態度尚可等一切情狀，就被告所犯
    3 罪分別量處如主文所示之刑，並定其應執行之刑，以資懲
    儆。
五、依刑事訴訟法第273 條之1 第1 項、第299 條第1 項前段、
    第310 條之2 、第454 條第1 項，毒品危害防制條例第10條
    第1 項，刑法第11條前段、第47條第1 項、第51條第5 款，
    判決如主文。
本案經檢察官江金星到庭執行職務。
中　　華　　民　　國　　96　　年　　12　　月　　21　　日
    　　　　　　     刑事第三庭 法　官　陳  蒨  儀
上列正本證明與原本無異。
如不服本判決，應於判決送達後十日內向本院提出上訴狀，上訴
書狀依法應敘述具體理由，如未敘述具體理由者，應於上訴期間
屆滿後二十日內補提理由書於本院（均應附繕本）。告訴人或被
害人如對於本判決不服者，應具備理由請求檢察官上訴，其上訴
期間之計算係以檢察官收受判決正本之日期為準。
中　　華　　民　　國　　96　　年　　12　　月　　25 　 日
                                書記官  楊  國  色
附錄本判決論罪法條：
毒品危害防制條例第10條第1項
施用第一級毒品者，處6月以上5年以下有期徒刑。
